# 借款分类/暂估进项税

提问人：siufung 时间：2014-01-10 17:30:25
1. 某客户按照合同的规定将借款分别分为长期借款、短期借款、一年内到期的长期借款，但银行由于某些原因，没有按照合同的要求对借款进行适当的分类。我们分类借款时就按照银行询证函的回函结果分类是吗？
2. 暂估进项税是否可以重分类至其他流动资产？
谢谢解答

回答人：chenyiwei
1 、不清楚你说的“审计询证函回函结果”是什么？为何“银行由于某些原因，没有按照合同的要求对借款进行适当的分类”。 2 、待抵扣进项税额的报表列报按财会[2012]13号文规定处理。

提问人：siufung 时间：2014-01-11 10:08:38
问题 1 已解决 问题 2 同样适用于暂估的进项税吗？

回答人：chenyiwei
习惯上认为“货到票未到”情况下不应暂估进项税额。